臺灣高等法院刑事判決　　　　　　　　 94年度上訴字第900號
　上　訴　人
　即　被　告　乙○○
　選任辯護人　呂福元律師
上列上訴人因強盜等案件，不服臺灣桃園地方法院93年度訴字第
1882號，中華民國94年1月17日第一審判決（起訴案號：93年度
偵字第16415號），提起上訴，本院判決如下：
    主  文
上訴駁回。
    事實及理由
一、本案經本院審理結果，認原審法院以被告犯刑法第321條第1
    項第3款之加重竊盜罪，事證明確，因而變更起訴法條，對
    被告科處有期徒刑10月，並諭知扣案之鐵剪3把均沒收。另
    以被訴毀損及傷害罪部分，經撤回告訴，因與前開有罪部分
    有想像競合犯之裁判上一罪關係，爰不另為不受理之諭知，
    均於判決予以論敘，經核認事用法及量刑均無不合，應予維
    持，茲引用第一審判決書記載之事實、證據及理由 (如附件
    ) 。
二、按刑法上連續犯，必須基於一個概括之犯意，連續數行為而
    犯同一罪名，始能成立，如果每次犯罪係各別起意，縱令所
    犯罪名相同，亦不得以連續犯論。又連續犯之所謂出於概括
    犯意，必須其多次犯罪行為自始均在一個預定犯罪計劃以內
    ，出於主觀上始終同一犯意之進行，若中途另有新犯意發生
    ，縱所犯為同一罪名，究非連續其初發的意思，即不能成立
    連續犯。有最高法院59年度台上字第2458號、70年度台上字
    第6296號判例可資參照。查被告於本院對本件竊取臺灣電力
    公司所有之電纜線之事實，坦承不諱，惟上訴指稱其另因竊
    盜罪行，經臺灣桃園地方法院於94年4月20日以94年度易字
    第108號判處罪刑、確定在案，本案與之有連續犯之關係，
    應為該確定判決效力所及，因此請依刑事訴訟法第302條第1
    款判決免訴云云。查被告於原審法院94年度易字第108號案
    件，係於93年3月8日竊取鄒國來所有之鐵架，及於93年6月2
    5日竊取臺灣電力公司之電纜線，經依連續加重竊盜罪判處
    有罪。惟據被告於該案審理中，對本案所犯之加重竊盜犯行
    陳稱係臨時起意所犯等語（見被告所提出之該件判決影本）
    。原審法院於該案因而據以認二案並非基於概括犯意為之，
    而未併予審理。綜上所述，則顯然被告所犯本件加重竊盜罪
    ，與上述另案之連續加重竊盜罪間，雖所犯罪名相同，惟並
    非出於概括犯意，依上開判例意旨，即無從認係連續犯，從
    而本件即非前開判決效力所及。被告請求判決免訴，自非有
    理由，其上訴應予駁回。
三、被告經合法傳喚，無正當理由不到庭，爰不待其陳述，逕行
    判決。
據上論斷，應依刑事訴訟法第368條、第373條、第371條，判決
如主文。
本案經檢察官蔡薰慧到庭執行職務。
中　　華　　民　　國　　94　　年　　6 　　月　　28　　日
　　　　　　　　　刑事第十五庭審判長法　官  陳榮和
　　　　　　　　　　　　　　　　　  法　官  張正亞
　　　　　　　　　　　　　　　　　  法　官  蔡國在
以上正本證明與原本無異。
檢察官如不服本判決，應於收受送達後十日內向本院提出上訴書
狀，其未敘述上訴之理由者並得於提起上訴後十日內向本院補提
理由書（均須按他造當事人之人數附繕本）。
被告不得上訴。
                                    書記官  耿鳳君
中　　華　　民　　國　　94　　年　　6 　　月　　28　　日
附件:
臺灣桃園地方法院刑事判決　　　　　　　93年度訴字第1882號
公　訴　人　臺灣桃園地方法院檢察署檢察官
被　　　告　乙○○　男　29歲（民國64年4月8日生）
選任辯護人　呂福元律師
上列被告因強盜等案件，經檢察官提起公訴（93年度偵字第16415號）
，本院判決如下：
    主  文
乙○○攜帶兇器竊盜，處有期徒刑拾月，扣案之鐵剪參把均沒收
。
    事  實
一、乙○○意圖為自己不法之所有，於民國93年10月7 日凌晨2
    時30分許，駕駛車牌號碼2 Ｈ─6080號自用小客車（下稱上
    開自小客車），前往桃園縣觀音鄉塔腳村五鄰塔子腳五十六
    之二號附近，並持其所有客觀上足以對人之生命、身體造成
    危害，可供為兇器使用之兇器鐵剪三把，四處剪斷台灣電力
    公司（下稱台電公司）所有之100mm 電纜線370 公尺（價值
    新台幣「下同」1605元）、22mm電纜線70公尺（價值2090元
    ）後而竊取之，惟因見桃園縣觀音鄉塔腳村之巡守隊巡邏車
    駛來現場，遂即先離開現場，將上開竊得之電纜線留置在現
    場，以免遭追捕，而巡守隊員丙○○和大隊長李盛本發現有
    電纜線遭竊之痕跡，並見上開電纜線及鐵剪二把仍置於該處
    ，研判竊賊並未離去，即留於現場繼續查看。嗣於同日凌晨
    四時許，乙○○心生不甘，乃決定再次至上址現場，取回上
    開竊得之電纜線，並駕駛上開自小客車，自同村三鄰塔腳活
    動中心前產業道路往觀音鄉○○路方向疾駛而去，丙○○等
    人查覺有異，即示意乙○○停車，惟乙○○不理會丙○○停
    車之示意，直至桃園縣觀音鄉塔腳村五鄰塔子腳五十六之二
    號前，因見李盛本將李盛本所有之自用小貨車橫停於路中阻
    擋去路始停止。丙○○上前詢問，乙○○表示欲返桃園縣新
    屋鄉永安村住處等語，李盛本則趁上開自小客車窗降下之際
    ，以手電筒照射該車內，因發現乙○○之褲管沾滿雜草而心
    生懷疑時，乙○○則心虛欲脫免逮捕，竟基於傷害及毀損之
    故意，加速倒車並衝撞停於上開自小客車後方、由丙○○之
    子丁○○所騎乘之車號ＢＢ7 ─091 號重型機車（下稱上開
    機車），丙○○見狀上前阻止時，乙○○仍續施以強暴與之
    拉扯，造成丁○○人、車倒地壓於上開自小客車下，而上開
    自小客車直至撞上路旁橋墩始停止，致丙○○受有臉部裂傷
    5 公分之傷害，丁○○則受有右手挫傷腫痛、兩小腿多處擦
    傷等傷害及所有之上開機車損壞（所涉傷害、毀損部分，業
    經告訴人丙○○、丁○○撤回告訴，詳如後述）。乙○○則
    遭民眾報警前來而查獲，並當場扣得其所竊得之100mm 電纜
    線370 公尺、22mm電纜線70公尺及其所有供犯本件竊盜罪所
    用之上開鐵剪三把。
二、案經丙○○、丁○○訴由桃園縣警察局大園分局報告臺灣桃
    園地方法院檢察署檢察官偵查起訴。
　　理  由
一、訊據被告乙○○對於右揭時、地，持其所有之鐵剪三把，竊
    取被害人台電公司所有上開電纜線之事實坦承不諱，並核與
    證人即台電公司人員甲○○於警詢中所指述失竊之情節相符
    （見偵查卷第8 頁），且經證人即查獲過程之目擊者丙○○
    、丁○○、李盛本於警詢中證述明確在卷（見偵查卷第9 、
    11、13頁），此外，復有贓物領據一紙及現場照片二十一幀
    附卷可資佐憑（附於偵查卷第23、15至21頁），及被告所有
    供犯本件加重竊盜罪所用之鐵剪三把扣案為證。本件事證明
    確，被告右揭犯行足可認定，應依法論科。
二、查被告乙○○於行竊時所持用之鐵剪三把，均係鐵製，前端
    呈銳利狀，如持以對人攻擊、揮舞，當能對人之生命、身體
    造成危險，應屬兇器無誤。核被告持用上開鐵剪三把，竊取
    被害人台電公司所有上開電纜線之所為，係犯刑法第321 條
    第1 項第3 款之攜帶兇器加重竊盜罪。公訴意旨雖認被告上
    開所為係犯刑法第330 條第1 項、第329 條之準加重強盜罪
    ，然按刑法第329 條所謂當場，固不以實施竊盜或搶奪者尚
    未離去現場為限，即已離盜所而尚在他人跟蹤追躡中者，仍
    不失為當場。惟於竊盜或搶奪者離去盜所後，行至中途始被
    撞遇，則該中途，已不得謂為當場，此時如因彼此爭執，犯
    人予以抵抗，實施強暴或脅迫，除可另成立其他罪名外，不
    生以強盜論之問題（最高法院28上字第1984號判例參照），
    而據前所述，被告係為取回已竊得之上開電纜線，而再駕車
    回到竊盜行為地點，並於返回現場途中，因與證人丙○○、
    丁○○、李盛本等人發生爭執，被告予以抵抗，而實施強暴
    ，則其除另成立傷害、毀損罪名外，應不生以強盜論之情，
    是起訴法條容有未洽，惟起訴基本事實相同，爰依法變更起
    訴法條，併此敘明。爰審酌被告正值壯年，不思以正途謀生
    ，因一時貪念，竟竊取他人所有之物，所為非是，及其犯罪
    之動機、目的、手段、所造成他人之損害，惟念其犯罪後於
    本院審理中坦承犯行之態度等一切情狀，量處如主文所示之
    刑。
三、至上開扣案之鐵剪三把係被告所有，且為供其犯本件加重竊
    盜罪所用之物，業據被告於本院審理時供承在卷，應依刑法
    第38條第1 項第2 款規定，宣告沒收之，併此敘明。
四、（一）公訴意旨另略以：被告於上開時、地，心虛欲脫免逮
    　　　捕，竟基於傷害及毀損之故意，加速倒車並衝撞停於
      　　其車後方、由告訴人丙○○之子即告訴人丁○○所騎
        　乘之上開機車，丙○○見狀上前阻止時，被告仍續施
          以強暴與之拉扯，造成丁○○人車倒地壓於上開自小
          客車下，而上開自小客車直至撞上路旁橋墩始停止，
          致丙○○受有臉部裂傷5 公分之傷害，丁○○則受有
          右手挫傷腫痛、兩小腿多處擦傷等傷害及所有之上開
          機車損壞。因認被告此部分所為涉有刑法第277 條第
          1 項之傷害、同法第354 條之毀損罪嫌云云。
    （二）按告訴乃論之罪，告訴人於第一審辯論終結前得撤回
          其告訴，又告訴經撤回者，法院應諭知不受理之判決
          ，刑事訴訟法第238 條第1 項、第303 條第3 款定有
          明文。
    （三）本件被告因強盜等案件，經檢察官提起公訴，認其上
          開傷害告訴人丙○○、丁○○部分；撞毀上開機車之
          所為，分係犯刑法第277 條第1 項之傷害罪、同法第
          354 條之毀損罪，依同法第287 條前段、第357 條規
          定，上開二罪均須告訴乃論。茲據告訴人丙○○、郭
          維君於本院審理中具狀撤回其等之告訴，有刑事撤回
          告訴狀二紙附卷足憑，依照前開法條之規定，本件就
          被告被訴傷害、毀損部分，本應為諭知不受理之判決
          ，惟公訴意旨認此部分犯行與前開有罪部分有想像競
          合犯之裁判上一罪關係，爰不另為不受理之諭知。
據上論斷，應依刑事訴訟法第299 條第1 項前段，第300 條，刑
法第321 條第1 項第3 款、第38條第1 項第2 款，判決如主文。
本案經檢察官孫沛琦到庭執行職務。
中　　華　　民　　國　　94　　年　　1 　　月　　17　　日
                        臺灣桃園地方法院刑事第十二庭
                            審判長法  官  游  紅  桃
                                  法  官  林  家  賢
                                  法  官  王  美  玲
以上正本證明與原本無異。
如不服本判決，應於判決送達後10日內向本院提出上訴狀 (應附
繕本)， 上訴於臺灣高等法院。
                                  書記官  張  子  涵
中　　華　　民　　國　　94　　年　　1 　　月　　18　　日
附論罪科刑依據之法條：
刑法第321條第1項第3款
犯竊盜罪而有左列情形之一者，處6月以上、5年以下有期徒刑：
一  於夜間侵入住宅或有人居住之建築物、船艦或隱匿其內而犯
    之者。
二  毀越門扇、牆垣或其他安全設備而犯之者。
三  攜帶兇器而犯之者。
四  結夥3人以上而犯之者。
五  乘火災、水災或其他災害之際而犯之者。
六  在車站或埠頭而犯之者。
前項之未遂犯罰之。
